臺灣高等法院刑事裁定　　　　　　　　　100年度抗字第438號
抗　告　人
即　被　告　蔡嘉旭
上列被告因違反槍砲彈藥刀械管制條例案件，不服臺灣板橋地方
法院於中華民國100年4月15日所為之羈押裁定，提起抗告，本院
裁定如下：
    主  文
抗告駁回。
    理  由
一、原裁定略以：抗告人即被告蔡嘉旭經訊問後，認涉犯槍砲彈
    藥刀械管制條例第8條第1項之罪嫌重大，且前有多次經通緝
    到案執行之紀錄，本件復係因持槍打傷李鳳享，經李鳳享報
    案察覺其係通緝犯而為警逮捕，足認有逃亡之虞。兼以被告
    除為他人寄藏保管槍枝外，又持槍枝打傷並要求李鳳享償還
    債務而使人行無義務之事，可見其所為已有害於社會治安，
    實有羈押之必要，爰依法裁定被告應予羈押，並禁止接見通
    信等語。
二、抗告意旨則謂：被告並無傷害及脅迫李鳳享行無義務之事，
    被告當時僅係與李鳳享商談金錢債務之事而已。且被告當時
    已知李鳳享有報警，卻仍未逃脫，於警察到來後，除主動交
    出槍枝外，亦主動告知有另案通緝之情形，又被告於審理程
    序中，均就犯行坦承不諱。再者，被告固另案受通緝，然該
    案現業已執行完畢，益徵被告無逃亡可能。被告願以具保方
    式，確保日後刑之執行，為此，爰依法提起抗告，請求原裁
    定撤銷云云。
三、經查：
  (一)按法院對被告執行之羈押，本質上係為使訴訟程序得以順利
    進行或為保全證據或為保全對被告刑罰之執行之目的，而對
    被告所實施之剝奪人身自由之強制處分，是關於羈押與否之
    審查，其目的僅在判斷有無實施羈押強制處分之必要，並非
    認定被告有無犯罪之實體審判程序，故關於羈押之要件，無
    須經嚴格證明，以經釋明得以自由證明為已足；被告有無羈
    押之必要，法院僅須審查被告犯罪嫌疑是否重大、有無羈押
    原因、以及有無賴羈押以保全偵審或執行之必要，由法院就
    具體個案情節予以斟酌決定，如就客觀情事觀察，法院許可
    羈押之裁定，在目的與手段間之衡量並無明顯違反比例原則
    情形，即無違法或不當可言。至於被告是否成立犯罪，乃本
    案實體上應予判斷之問題，非法院裁定是否羈押或應否准許
    具保停止羈押之審查要件。
  (二)觀諸公訴人指述被告涉犯未經槍砲彈藥刀械管制條例第8條
    第1項之未經許可寄藏具殺傷力之改造槍枝罪嫌，業據被告
    坦承不諱，復有扣案之槍枝在卷可參，足認被告犯罪嫌疑重
    大。又被告前因另案通緝，且被告受寄藏槍枝後，亦有持該
    槍枝傷害並要求李鳳享行無義務之事，因認被告有逃亡可能
    並有羈押必要一節，業據原裁定論述綦詳。雖被告否認有逃
    亡可能、羈押必要云云，然被告既有另案通緝紀錄，已如前
    述，縱事後就另案之刑業已執行完畢，仍無礙被告前有逃亡
    之情，何況，本件員警係因李鳳享之通報，始查獲被告，亦
    有李鳳享之指述為據，可知倘為保全日後之審判、執行，仍
    有羈押被告之必要。至於被告有無傷害李鳳享及使李鳳享行
    無義務之事，則係實體上有罪、無罪之判斷，與本件之羈押
    認定無涉，併此敘明。
  (三)綜上，本件原羈押之法定原因既依然存在，且有羈押之必要
    ，而原裁定亦無何違反比例原則之處，因認抗告意旨指摘原
    裁定不當，為無理由，應予駁回。
據上論斷，應依刑事訴訟法第412條，裁定如主文。
中    華    民    國   100    年    4     月    29    日
                  刑事第二庭  審判長法  官  洪光燦
                                    法  官  李麗玲
                                    法  官  林恆吉
以上正本證明與原本無異。
不得再抗告。
                                    書記官  陳盈璇
中    華    民    國   100    年    5     月    2     日